【裁判字號】    92,交聲,775
【裁判日期】    921031
【裁判案由】    違反道路交通管理處罰條例聲明異議
【裁判全文】
臺灣臺北地方法院交通事件裁定                    九十二年度交聲字第七七五號
    原處分機關  台北市交通事件裁決所
    受  處分人  甲○○  男  民國○○○年○月○○○日生
右列受處分人因違反道路交通管理處罰條例案件，對於臺北市交通事件裁決所九十二
年六月十六日所為之處分（原處分案號：北市裁三字第駕裁二二－ＡＲ000000
0號），聲明異議，本院裁定如左：
    主  文
異議駁回。
    理  由
一、按汽車駕駛人停車時併排停車者，處新台幣（以下同）六百元以上一千二百元以
    下罰鍰，道路交通管理處罰條例第五十六條第一項第六款定有明文。次按道路交
    通管理處罰條例所稱之汽車，依該條例第三條第八款規定，固包括機器腳踏車在
    內，惟若係機器腳踏車以外之汽車駕駛人併排停車者，依違反道路交通管理事件
    統一裁罰基準表之規定，應處一千二百元罰鍰。又汽車駕駛人違規停車而駕駛人
    不在場，當場不能或不宜攔截製單舉發者，得對汽車所有人逕行舉發處罰，道路
    交通管理處罰條例第七條之二第三款定有明文。而逕行舉發違反道路交通管理事
    件，經汽車所有人依通知單之應到案日期前到案，並告知違規駕駛人姓名、身分
    證統一編號及住址者，處罰機關應即另行通知違規駕駛人到案依法處理；又本條
    例關於車輛所有人之處罰，如應歸責於汽車駕駛人者，處罰車輛駕駛人，違反道
    路交通管理事件統一裁罰基準及處理細則第二十四條前段及道路交通管理處罰條
    例第八十五條第二項亦定有明文。易言之，如汽車駕駛人在道路上併排停車，為
    警當場舉發者，處罰機關固應對汽車之駕駛人為處罰，惟若舉發機關並非當場對
    該部汽車駕駛人告發，而係以科學儀器取得違規證據資料逕行舉發者，如經舉發
    之汽車所有人在舉發通知單之應到案日期前到案，並告知處罰機關該名併排停車
    之汽車違規駕駛人姓名、
    罰該名違規駕駛人。
二、本件受處分人即異議人甲○○駕駛之車號Ｈ六－五一二號營業小客車，於民國九
    十二年三月二日十六時二十八分許，在台北市○○○路○段之道路上併排臨時停
    車，為台北市政府警察局大同分局蘭州派出所（以下稱大同分局）員警曾景永發
    現，而以拍照之方式採證，並以榮民計程車業服務中心台北分中心所有該部車號
    汽車有違反前揭道路交通管理處罰條例第五十六條第一項第六款規定之行為掣單
    舉發，嗣將舉發通知單送達於榮民計程車業服務中心台北分中心後，受處分人雖
    於舉發通知單上所載之應到案日期前表明其為舉發當時之違規駕駛人，並向原處
    分機關提出申訴經原處分機關請舉發單位即大同分局調查結果，仍認受處分人所
    駕駛之該部汽車有於前揭路段併排臨時停車之行為，原處分機關乃依道路交通管
    理處罰條例第五十六條第一項第六款、第八十五條第二項之規定於九十二年六月
    十六日裁處該部車號汽車之駕駛人即異議人罰鍰一千二百元。
三、訊據受處分人固不否認有於前述時間駕駛前述車號汽車行經前述地點臨時停車之
    事實，惟矢口否認有任何違反道路交通管理處罰條例規定之行為，辯稱：我是因
    為車輛拋錨，才將車子停放該處，並在車後放了三角故障架，再跑到馬路對面去
    打公用電話叫拖吊車云云，惟查：受處分人所有前開車號汽車確有於前述時間在
    前述地點併排臨時停車之違規事實，有採證相片一張附卷可稽，由該張採證相片
    以觀，受處分人所有前開車號汽車確有併排臨時停車，而駕駛人並無在座位上之
    事實，且證人即開單告發受處分人之員警曾景永於本院九十二年七月十七日調查
    時，以具結擔保其證述之真實性並在負擔偽證罪之心理處罰狀態下證稱：（問：
    本件交通違規事件是否為你舉發？）是的；（問：舉發經過為何？）當初那部車
    子是併排停車，駕駛人本人不在車內；（問：你當時如何發現本案違規之事實？
    ）當初我是服機動巡邏，時間是十六時到十八時，我是路過該處看到該部車，所
    以才停下來拍照舉發，受處分人不僅併排停車，該處是行人穿越道也不能停車；
    （問：據受處分人自稱他在該車後方放有故障之三角架，你是否有看到？）沒有
    ；（問：是否有繞到車後去巡視？）有（當日訊問筆錄參照），雖受處分人一再
    以車輛拋錨云云辯解，並表示可請汽車修理廠負責人到庭作證，復提出一紙汽車
    估價修護明細表為證，惟經本院三度傳訊調查，受處分人均未能偕同證人到庭，
    且依該汽車估價修護明細表尚不足以證明受處分人當時確因汽車拋錨而將車輛停
    放該處之事實，是以受處分人前開辯解無從採信，而以舉發員警曹景永之證述較
    為可信，故本件事證明確，受處分人所有該部車號汽車有併排臨時停車之違規行
    為堪以認定。
四、綜上所述，受處分人所駕駛之前揭車號汽車確有在道路上併排臨時停車之違規行
    為，從而原處分機關依前揭道路交通管理處罰條例第五十六條第一項第六款、第
    八十五條第二項及違反道路交通管理事件統一裁罰標準及處理細則第四十四條第
    一項暨標準表之規定，裁處前述車號汽車之所有人即受處分人罰鍰一千二百元，
    核無違誤，本件受處分人之異議為無理由，自應將其異議駁回。
據上論斷，應依道路交通案件處理辦法第十九條，裁定如主文。
中      華      民      國    九十二    年      十      月    三十一    日
                              臺灣臺北地方法院刑事第九庭
                                      法  官 林怡秀
右正本證明與原本無異
如不服本裁定應於送達後五日內向本院提出抗告狀
                                      書記官 林義盛
中      華      民      國    九十二    年      十一    月      五      日


司法院資訊處製作；財團法人民間司法改革基金會備份。
